臺灣基隆地方法院刑事判決　　　　　　　 96年度易字第405號
公　訴　人　臺灣基隆地方法院檢察署檢察官
被　　　告　丙○○
上列被告因家暴傷害案件，經檢察官提起公訴（96年度偵字第27
56號），被告就被訴事實有罪之陳述，本院裁定改依簡式審判程
序審理後判決如下︰
    主  文
丙○○傷害人之身體，處拘役伍拾日，如易科罰金，以新臺幣壹
仟元折算壹日。
    事  實
一、丙○○與乙○○之夫謝易霖為兄弟關係，乙○○為丙○○之
    弟媳，2 人為四親等以內之旁系姻親，屬家庭暴力防治法第
    3 條第4 款之家庭成員關係。丙○○與乙○○分別住在基隆
    市○○區○○路168 巷15弄12號1 樓、2 樓，平日感情不睦
    ，民國96年4 月26日上午10時30分許，丙○○偕同母親丁○
    ○○前往上址2 樓乙○○住處，欲探視臥病在床之弟謝易霖
    ，然因大門上鎖未能進入，丙○○乃招來不知情之鎖匠，正
    欲開鎖進入之際，乙○○適返家，丙○○為能進入屋內探視
    病弟，乃向乙○○索取鎖匙，然為乙○○所拒，2 人因而發
    生爭執。丙○○於明知拉扯推擠極易產生傷害之結果，仍在
    使人受傷亦不違反其本意之情形下，以手勾住乙○○之頸部
    將其強拉至一旁，乙○○反抗掙扎後跌倒在地，並受有頭痛
    、右頸處及兩側肩部疼痛疑似挫傷及右腳大拇指挫傷併瘀青
    之傷害。
二、案經乙○○訴由基隆市警察局第一分局移送臺灣基隆地方法
    院檢察署檢察官偵查後起訴。
    理  由
壹、程序事項：
一、按簡式審判程序、簡易程序及第376 條第1 款、第2 款所列
    之罪之案件外，第一審應行合議審判，刑事訴訟法第284 條
    之1 定有明文，本件被告丙○○所犯之罪，核屬同法第376
    第2 款之罪，是依上開規定，本件即非屬合議審判案件，合
    先敘明。
二、又被告所犯者非為死刑、無期徒刑、最輕本刑為3 年以上有
    期徒刑之罪或高等法院管轄第一審案件，其於準備程序進行
    中，先就被訴事實為有罪之陳述，經告知其簡式審判程序之
    旨，並聽取公訴人、被告之意見後，本院乃依刑事訴訟法第
    第273 條之1 第1 項之規定，裁定改以簡式審判程序進行本
    案之審理，是本案之證據調查，依刑事訴訟法第273 條之2
    之規定，即不受同法第159 條第1 項、第161 條之2 、第16
    1 條之3 、第163 條之1 及第164 條至第170 條規定之限制
    。
貳、實體事項：
一、上開事實，業據被告丙○○於警詢、偵訊及本院審理時坦承
    在卷，核與證人即告訴人乙○○於警詢、偵訊時證述之情節
    大致相符，且有乙○○之行政院衛生署基隆醫院驗傷診斷書
    1 紙附卷可稽，被告之自白核與事實相符，可以採信。綜上
    ，被告之犯行明確，應依法論科。
二、查被告與證人乙○○之夫謝易霖為兄弟關係，乙○○為被告
    之弟媳，2 人間具有四親等以內之旁系姻親關係，屬家庭暴
    力防治法第3 條第4 款之家庭成員關係等情，業據被告供承
    在卷，並據乙○○證述屬實，是核被告所為，係犯刑法第27
    7 條第1 項之普通傷害罪，亦屬家庭暴力防治法第2 條第2
    項之家庭暴力罪，然因該條之罪無刑度之規定，故仍應依刑
    法第277 條第1 項之傷害罪處斷。爰審酌被告係為探視病弟
    ，始與乙○○發生爭執，並因而導致乙○○受傷之行為動機
    、被告之行為手段雖不足取，然乙○○所受傷勢尚非至重、
    暨被告犯後坦承犯行之態度等一切情狀，量處如主文所示之
    刑，併諭知易科罰金之折算標準。
據上論斷，應依刑事訴訟法第284 條之1 第、第273 條之1 第1
項、第299 條第1 項前段，家庭暴力防治第2 條第2 項，刑法第
277 條第1 項、第41條第1 項前段，刑法施行法第1 條之1 ，判
決如主文。
本案經檢察官甲○○到庭執行職務。
中　　華　　民　　國　　96　　年　　7 　　月　　31　　日
                  刑事第一庭法    官    劉桂金
以上正本證明與原本無異。
如不服本判決應於收受本判決後10日內向本院提出上訴書狀，其
未敘述上訴理由者，並得於提起上訴後10日內向本院補提理由書
狀（均須按他造當事人之人數附繕本）「切勿逕送上級法院」。
中　　華　　民　　國　　96　　年　　7 　　月　　31　　日
                            書 記 官    鄧順生
附錄論罪法條：
刑法第277條第1項
傷害人之身體或健康者，處 3 年以下有期徒刑、拘役或 1 千元
以下罰金。
